【裁判字號】    98,訴,1563
【裁判日期】    991210
【裁判案由】    毒品危害防制條例
【裁判全文】
臺灣高雄地方法院刑事判決              98年度訴字第1563號
公  訴  人  臺灣高雄地方法院檢察署檢察官
被      告  洪志明
選任辯護人  張名賢律師
上列被告因毒品危害防制條例案件，經檢察官提起公訴（98年度
偵字第28962 號、98年度偵字第30149 號、98年度偵緝字第2117
號），本院判決如下：
    主  文
洪志明共同製造第四級毒品，未遂，累犯，處有期徒刑參年，扣
案如附表一編號1 至34之1 、如附表二編號37及附表三編號2 所
示之物，均沒收之。
    事  實
一、洪志明前於民國86年間因肅清煙毒條例及麻醉藥品管理條例
    等案件，經本院以86年度訴字第1830號判決分別判處有期徒
    刑2 年6 月、4 年、6 月，上訴後，經台灣高等法院高雄分
    院以86年度上訴字第2435號判決撤銷原審判決，改判處有期
    徒刑2 年、3 年確定（其中有期徒刑6 月部分，因未上訴而
    確定），並經台灣高等法院高雄分院以87年度聲字第125 號
    裁定應執行有期徒刑4 年10月確定，於88年8 月17日縮短刑
    期假釋出監。嗣假釋中因再犯施用毒品案件，經撤銷假釋，
    執行殘刑，於93年4 月15日縮短刑期執行完畢。詎不知警惕
    ，先於97年12月中旬某日，前往王朝生（另經台灣高等法院
    高雄分院審理中）高雄縣大樹鄉住處，邀約王朝生共同製造
    假麻黃鹼，並表示其會抽取麻黃素，惟未經王朝生同意。嗣
    為取信王朝生，復於同年12月29日，前往高雄市左營區○○
    ○路376 巷1 號（下稱博愛三路處所）與王朝生見面，表明
    欲教王朝生抽取麻黃素，並要求王朝生出資購買感冒藥原料
    。後因洪志明聯繫化學原料店未果，無法當日購買原料操作
    ，王朝生遂於翌日開車載送洪志明前往搬運器具及感冒藥水
    ，並載運至博愛三路住處。洪志明除教王朝生如何操作器具
    、混合溶劑外，並將麻黃素成品燒烤測試，但因味道過臭，
    且有操作環節待突破，故王朝生亦未同意製造假麻黃鹼。98
    年2 月中旬至下旬之某日，洪志明復與王朝生相約在博愛三
    路處所見面，當時李清旺（另經台灣高等法院高雄分院審理
    中）亦在場，洪志明當場向王朝生、李清旺表示，之前操作
    環節係欠缺真空馬達、真空漏斗過濾，現已克服，再邀約王
    朝生共同製造假麻黃鹼，並再次說明製造之相關程序。而王
    朝生、李清旺經考慮後，與洪志明均明知假麻黃鹼為毒品危
    害防制條例第2 條第2 項第4 款所列之第四級毒品，非經許
    可，不得非法製造，竟共同基於製造第四級毒品假麻黃鹼之
    犯意聯絡，合意由洪志明負責買入含假麻黃鹼之鼻炎治療劑
    藥錠、化學物品及製毒儀器；王朝生負責出資；李清旺則負
    責與王朝生依洪志明所傳授之製造第四級毒品假麻黃鹼技術
    ，共同製造第四級毒品假麻黃鹼，約定將製得之假麻黃鹼交
    由洪志明販賣牟利，所得再按約定比例朋分。又為製造方便
    ，王朝生商請不知情之張嘉芬（業經檢察官為不起訴處分確
    定）出面洽談承租不知情之黃淨羚所有位於高雄市楠梓區○
    ○○街250 號房屋（下稱土庫七街處所），並於98年3 月3
    日，由不知情之劉學維假冒王世和名義，與黃淨羚簽立房屋
    租賃契約書（劉學維上開行為所涉之偽造私文書部分，檢察
    官另案偵辦），欲以土庫七街處所作為製造之場所。謀議確
    定後，王朝生先出資交由洪志明出面購買100 瓶含假麻黃鹼
    之「安鼻寧」鼻炎治療劑藥錠（下稱鼻炎藥錠），並於98年
    3 月15日、3 月16日取得該鼻炎藥錠（即3 月15日取得92瓶
    、3 月16日取得8 瓶）。嗣為取得相關器具、溶劑製造，王
    朝生復於98年3 月19日起，出資交由洪志明購買攪拌器、加
    熱板及玻璃燒杯等器具。待相關原料、器具備齊後，則於98
    年3 月20日先搬至博愛三路處所放置。過1 、2 天後，王朝
    生、李清旺則陸續將上開物品搬運至土庫七街處所。又因惟
    恐鼻炎藥錠斷貨，復由王朝生出資，交由洪志明購買該藥錠
    126 瓶備用，於98年3 月26日取得後，即先放置在博愛三路
    處所。98年3 月31日上午8 、9 時，由王朝生、李清旺以上
    開100 瓶含假麻黃鹼之鼻炎藥錠及如附表一所示之器具、溶
    劑，在土庫七街處所，按洪志明教授之方法，著手製造第四
    級毒品假麻黃鹼，至同日下午，僅取得4 桶尚未完成過濾及
    蒸乾溶劑程序之液態半成品。嗣於同日17時30分許，為法務
    部調查局南部地區機動工作組、高雄市政府警察局新興分局
    及左營分局等單位所組成專案小組成員，在土庫七街處所內
    ，當場逮捕李清旺；在該處所前拘提王朝生到案，並扣得附
    表一所示之物（部分為供本件犯罪所用或預備之用，詳見理
    由欄四），而未遂。又專案小組成員於98年3 月31日17時55
    分許，至博愛三路處所執行搜索，當場扣得王朝生留在該處
    未及搬走如附表二所示之物（編號37所示之物為供預備犯本
    件犯罪所用之物），而查悉上情。
二、案經法務部調查局南部地區機動工作組移送臺灣高雄地方法
    院檢察署檢察官偵查起訴。
    理  由
一、程序部分（證據能力之審查）：
    按被告以外之人於審判外之陳述，雖不符前4 條（即刑事訴
    訟法第159 條之1 至159 條之4 ）之規定，而經當事人於審
    判程序同意作為證據，法院審酌該言詞陳述或書面陳述作成
    時之情況，認為適當者，亦得為證據。刑事訴訟法第159 條
    之5 第1 項定有明文。本件所援引之以下各項證據（詳後述
    ），其中屬於傳聞證據部分，因被告洪志明、其辯護人及檢
    察官均表示同意作為證據使用（見本院訴字卷二第149 頁背
    面至第159 頁），本院審酌該等證據作成時之狀況，並無違
    法取證之情事，且無不宜作為證據之情形，依前開說明，爰
    認均有證據能力，合先敘明。
二、訊據被告洪志明否認有何共同製造第四級毒品之犯行，辯稱
    ：97年12月間，伊因為發生車禍，要賠對方新臺幣（下同）
    100 萬元，當時沒有錢，伊告知王朝生會製作麻黃素，要王
    朝生幫忙找買家買麻黃素賺錢，後來王朝生表示有找到買家
    。97年12月26、27日，伊在博愛三路處所，以感冒藥抽取麻
    黃素，並沒有要教王朝生等人製作，是王朝生等人偷學。98
    年3 月間，伊只是單純幫忙買感冒藥及器具，也沒有去過土
    庫七街處所，伊不是共犯，所以才會去檢舉報案等語。
    經查：
（一）王朝生商請不知情之張嘉芬出面洽談承租不知情之黃淨羚
      所有之土庫七街處所，並於98 年3月3 日，由不知情之劉
      學維假冒王世和名義與黃淨羚簽立房屋租賃契約書。同年
      月31日17時30分許，法務部調查局南部地區機動工作組、
      高雄市政府警察局新興分局及左營分局等單位所組成專案
      小組成員，在土庫七街處所內，當場扣得附表一所示之物
      。又專案小組成員於同日17時55分許，至博愛三路處所執
      行搜索，當場扣得如附表二所示之物等事實，有土庫七街
      處所租賃契約書、仲介公司收取黃淨羚服務費之發票影本
      、永慶不動產相關資料影本、仲介戴志傑之筆記資料、黃
      淨羚臺灣企銀帳戶存摺內頁影本、中國信託商業銀行股份
      有限公司98年5 月26日中信銀字第09822271206858號函各
      1 份（98年度偵字第10504 號影卷一第143 至147 頁、98
      年度偵字第10504 號影卷二第10頁至第18頁、第103 頁、
      第174 頁、第272 頁至第285 頁）、98年3 月25日蒐證照
      片10張（本院訴字卷一第111 頁反面）、行動電話門號
      0000000000（洪志明使用）通訊監察作業報告表、本院通
      訊監察書及本院整理之通訊監察譯文（本院訴字卷一第56
      頁至第109 頁、第149 頁至第160 頁）、土庫七街房屋98
      年3 月31日搜索、扣押筆錄、扣押物品目錄表、扣押物照
      片40張（98年度偵字第10504 號影卷一第25-31 、98 年
      度偵字第30 149號卷第9-34頁）。又依據法務部調查局98
      年5 月13日調科壹字第09800232520 號鑑定書認定「一、
      檢驗結果，（一）1.扣押物編號32-1粉末狀檢品1 包，經
      檢驗結果含第四級毒品先驅原料第7 項假麻黃鹼成分，淨
      重約1 萬4000公克（空包裝重約40公克），純度3.92% ，
      純質淨重約548.80公克。2.扣押物編號32-2粉末狀檢品1
      包，經檢驗結果含第四級毒品先驅原料第7 項假麻黃鹼成
      分，淨重約9500公克（空包裝重約40公克），純度5.77%
      ，純質淨重約548.15公克。3.扣押物編號27液體狀檢品4
      桶，經檢驗結果均含第四級毒品先驅原料（假）麻黃鹼成
      分，合計淨重約4 萬4900公克，合計純質淨重約3826.59
      公克。（二）扣押物電磁攪拌器、燒瓶、陶磁漏斗、塑膠
      過濾漏斗、玻璃燒杯、加熱板、鍋子、鐵盤、手套、過濾
      袋、量筒、使用過之濾紙、鋼杯、塑膠漏斗、電子溫度計
      、木質攪拌棒、汲筒、冰鏟等，經檢驗結果均發現有第四
      級毒品先驅原料（假）麻黃鹼成分殘留。二、經勘驗現場
      所查獲之扣押物，相關說明如下：（一）扣押物電磁攪拌
      器、燒瓶、陶磁漏斗、塑膠過濾漏斗、玻璃燒杯、加熱板
      、鍋子、鐵盤、手套、過濾袋、量筒、使用過之濾紙、鋼
      杯、塑膠漏斗、電子溫度計、木質攪拌棒、汲筒、冰鏟、
      冰櫃、攪拌器、木柄濾網、鍋鏟、標示丙酮塑膠桶（檢出
      結果係丙酮）、標示甲醇塑膠桶（檢出結果係乙醇）、標
      示二甲苯塑膠桶( 檢出結果係含二甲苯之混合溶劑）等，
      均係一般常見萃取、過濾及烘乾所需之化學溶劑及設備。
      （二）本案應係以從藥商購得含（假）麻黃鹼之鼻炎治療
      劑藥錠為原料（放置處所：高雄市左營區○○○路376 巷
      1 號），並使用上述所查獲之化學溶劑及設備，經萃取、
      過濾及烘乾等程序，製造純化的第四級毒品先驅原料（假
      ）麻黃鹼（可供製成甲基安非他命）。三、綜合上述勘驗
      查獲之扣押物及檢驗分析結果研判本案符合製造毒品先驅
      原料（假）麻黃鹼之製毒工廠。」等語（98年度偵字第
      30149 號卷第5 頁至第8 頁）。又專案小組人員於98年3
      月31日在博愛三路處所扣得如附表二編號37所示感冒藥丸
      2 箱，為被告王朝生放在該處未及搬走之物，業據王朝生
      於另案供述在卷（本院訴字卷二第180 頁），依據法務部
      調查局鑑定結果，藥錠檢品2 箱（共124 罐《被告及王朝
      生均稱共126 罐》，每罐1000顆，合計12萬4000 顆 ，經
      檢驗結果均含第四級毒品先驅原料第7 項假麻黃鹼成分，
      合計淨重約2 萬0336公克（空罐總重約3308公克），純度
      20.77%，純質淨重約4223.79 公克，有該局98年6 月12日
      調科壹字第09800317400 號鑑定書在卷為憑（98年度偵字
      第28 962號卷第5 頁）。該部分之事實，堪以認定。
（二）關於被告於97年12月間，邀約王朝生製造假麻黃鹼，並於
      博愛三路處所，教王朝生如何製作之事實，業據證人王朝
      生於本院審理中證稱略以：97年12月中旬，被告至其高雄
      縣大樹鄉住處，並表示會抽麻黃素，也有在賣感冒藥，要
      與其一起做，當時半信半疑。97年12月29日當天，被告表
      示一定會賺錢，要其出資買感冒藥，並說要讓其看如何抽
      麻黃素，被告當天就打電話給化學藥廠，當時記憶很深刻
      ，因化學藥廠老闆娘表示正在看電影沒空，就說明天。97
      年12月30日伊開車載被告前往屏東萬丹之「一紅檳榔攤」
      ，載運器具及感冒藥水到博愛三路處所，當天被告就教伊
      如何操作器具，溶劑如何配合，比例為何，並將麻黃素成
      品倒在鋁箔紙上用火燒烤成液體，從液體裡面可以看到黃
      黃雜質，而且很臭。嗣被告表示等問完師傅哪一環節出錯
      ，再按照這樣方式操作，並將器具搬回被告租屋處放置，
      當天沒有答應被告之要求，因為被告試的結果與他說的不
      同等語（詳本院卷二第270 頁至第271 頁、第177 頁背面
      第19行以下）。另被告於98年2 月中旬至下旬某日，復在
      博愛三路處所，教王朝生如何製作假麻黃鹼之事實，亦經
      證人王朝生於本院審理中證稱：農曆過年後，98年2 月中
      或2 月底，被告又與其在博愛三路處所見面，當時李清旺
      也在場。被告當時解釋之前麻黃素抽不乾淨之原因，係因
      感冒藥水要用真空馬達及真空漏斗，才可以過濾雜質，並
      說如果有器具的話，就可以解決這個問題，要其出資。被
      告如果沒有在旁邊解釋比例、溶劑，如果將感冒藥放在溶
      劑，應如何過濾、置放感冒藥的數量、比例上要如何抽取
      、器具如何操作、溫度要調到多少度、何時要倒出來過濾
      、如何烘乾冷卻，一般人要怎麼知道要如何操作，而且被
      告有叫伊用筆抄起來。被告只是單純叫伊抄溫度，溶劑要
      置放多少，如果不是被告親自口述清楚，伊並不會知道等
      語（詳本院卷二第272 頁第5 行以下、第275 頁背面第13
      行至第18行）；且經證人李清旺於本院另案審理時證稱：
      98 年2月中旬，被告口述教伊與王朝生製造第四級毒品之
      技術等語（詳本院卷二第45頁背面第15行以下）。本院審
      酌被告於本院準備程序中自陳：97年12月間告知王朝生，
      伊會製造麻黃素，在博愛三路處所係王朝生偷學的等語（
      詳本院卷一第182 頁倒數第7 行以下、第183 頁第4 行以
      下）。顯見被告告知王朝生其會製造假麻黃鹼時，王朝生
      應無製造假麻黃鹼之技術。否則豈會表示王朝生係偷學。
      由於王朝生並無製造假麻黃鹼之技術，如非被告邀約，並
      提供製造假麻黃鹼之技術，證人王朝生、李清旺豈會起意
      決定製造假麻黃鹼。況以感冒藥丸提煉，萃取假麻黃鹼有
      一定之步驟，不僅須知悉器具之使用方式，且須明確瞭解
      相關化學藥品之使用步驟及調配分配，程序並非簡易，自
      有相當之難度，縱使在旁觀看，經由初次之接觸，即可知
      悉如何製造假麻黃鹼，實與常情不符。足見被告應曾教證
      人王朝生如何製作假麻黃鹼。又因證人王朝生既同意被告
      於博愛三路處所，從事假麻黃鹼測試，其目的係在檢驗被
      告有無製造技術，以便決定是否出資共同製造，如被告於
      97年12月間，在博愛三路已成功製得假麻黃鹼，且製程正
      確，證人王朝生經由被告之教導，已取得假麻黃鹼之製作
      技術，應會立即決定出資購買相關器具、溶劑及原料，又
      豈會遲至98年3 月間起，始決定購買相關器具及感冒藥（
      詳後述），亦足徵被告於97年12月間，在博愛三路處所，
      應未製造假麻黃鹼或測試麻黃素成品未成功，無法取信王
      朝生，故王朝生始不同意共同製造。參以證人王朝生遲至
      98年3 月間開始從事製造假麻黃鹼之相關準備工作，顯見
      在此之前不久，被告應已取信證人王朝生、李清旺，證人
      王朝生、李清旺始決意共同製造假麻黃鹼，故才立即準備
      製造等相關工作，是被告於98年3 月間前不久，應已解決
      製造假麻黃鹼之難題，並再次教導證人王朝生、李清旺如
      何製造假麻黃鹼。從而，證人王朝生、李清旺上開證詞核
      與卷證及常情相符，應可採信。至被告辯稱：曾在博愛三
      路處所，製得假麻黃鹼成品，但未曾教證人王朝生、李清
      旺如何製造假麻黃鹼，係他們偷學的等語，則不可採信。
      另被告固辯稱：係於97年12月26日、12月27日在博愛三路
      處所製造假麻黃鹼等語。然關於製造假麻黃鹼部分，應僅
      限於以假麻黃鹼成品進行測試，業經證人王朝生證述如前
      ，且無證據證明被告確實製得假麻黃鹼成品。至於時間部
      分，因被告於97年12月29日尚向化學用品行調取原料，有
      監聽譯文及通訊監察書可參（詳本院訴字卷一第85頁至第
      86 頁 、第108 頁）。顯見被告應於98年12月29日之後，
      始在博愛三路處所進行測試，並非97年12月26日、27日，
      附此敘明。
（三）被告先於本院準備程序時坦承：有為王朝生購買含假麻黃
      鹼之鼻炎藥錠共計226 瓶，並於98年3 月25日之1 星期前
      交付100 瓶含假麻黃鹼之鼻炎藥錠（即3 月15日交付92瓶
      、3 月16日交付8 瓶，合計100 瓶）、98年3 月25日交付
      126 瓶含假麻黃鹼之鼻炎治療劑藥錠，第2 次是由王朝生
      開李清旺的車去高雄市○○路、八德路附近之高福檳榔攤
      （位於林森路上），伊再開李清旺的車到興中路的大東遊
      藝場與藥廠業務員黃先生拿126 瓶，伊再載去高福檳榔攤
      交給王朝生。98年3 月15日後，王朝生有以電話告知要訂
      購3 台攪拌器、3 台加熱板等物（本院訴字卷一第115 頁
      反面、118 頁、第184 頁、本院訴字卷二第68頁反面第8
      行）等語。更於本院審理時自承：明知王朝生與李清旺欲
      以上開代為購買之物品製造第四級毒品麻黃素（本院訴字
      卷二第121 頁第6 行）等語。核與證人王朝生於另案審理
      中證述：被告於98年3 月15日交付100 罐感冒藥（應係3
      月15日交付92瓶、3 月16日交付8 瓶，合計100 瓶），同
      年月24日向被告訂130 罐，被告於25日即交予126 罐。98
      年3 月19日曾打電話給被告，要被告買3 台、3 台新的，
      被告說要幫忙訂，那天訂了之後，儀器行有與被告通聯，
      宅急便同日中午就將那些器具送來了，但因價格太貴，最
      後沒有買，嗣後被告搬來了7 台攪拌器、3 台加熱板。98
      年3 月31日當天，我們只有將感冒藥丸放入用甲醇中攪拌
      ，是為了製造第四級毒品假麻黃鹼，當時還是試驗階段，
      還沒有製造出來第四級毒品假麻黃鹼，就已經被查獲了等
      語（本院訴字卷二第178 頁背面第14行至第179 頁第12行
      、第179 頁背面第14行至第22行、第24頁背面倒數第3 行
      以下）大致相符。復有被告持用之0000000000行動電話譯
      文所顯示，王朝生確於98年3 月19日與被告通聯中提到3
      台、2 台等語（本院訴字卷一第155 頁正反面）及被告於
      同日有向儀器行訂購電子攪拌器、加熱板等情（本院訴字
      卷一第15 6頁至第157 頁）。綜上足認，被告確於98年3
      月15日、16日及25日分別交付100 瓶及124 瓶含假麻黃鹼
      之鼻炎藥錠予證人王朝生，被告並向儀器行訂購攪拌器、
      加熱板及玻璃燒杯等物後，於98年3 月20日將該等儀器交
      付予證人王朝生。且被告明知王朝生取得上開鼻炎藥錠及
      儀器，乃是為了製造第四級毒品麻黃素。是被告上開自承
      之事實，與事實相符，堪以採信。
（四）按共同正犯，係共同實施犯罪行為之人，在共同意思範圍
      內，各自分擔犯罪行為之一部，相互利用他人之行為，以
      達其犯罪之目的，其成立不以全體均參與實施犯罪構成要
      件行為為要件。共同正犯之意思聯絡，不限於事前有所謀
      議，僅於行為當時有共同犯意之聯絡，於行為當時，基於
      相互之認識，不論明示通謀或相互間默示合致，以共同犯
      罪之意思參與，均屬之；而行為分擔，亦不以每一階段皆
      有參與為必要，倘具有相互利用其行為之合同意思所為，
      仍應負共同正犯之責，蓋共同正犯，於合同意思範圍內，
      組成一共犯團體，團體中任何一人之行為，均為共犯團體
      之行為，他共犯均須負共同責任，初無分別何一行為係何
      一共犯所實施之必要。（司法院大法官會議釋字第109 號
      解釋，最高法院88年度台上字第2230號、第2858號判決意
      旨參照）。經查：證人王朝生於本院審理中證稱：如果製
      造假麻黃鹼出來，被告要拿去屏東賣，扣掉本錢後，盈餘
      就平分，比例就是李清旺比較少，伊與被告比較多等語（
      詳本院卷二第273 頁第9 行以下）。因證人王朝生、李清
      旺本無製造假麻黃鹼之技術，於本案發生前，從未接觸製
      造假麻黃鹼相關事宜，自無製造假麻黃鹼之動機，亦無製
      成販賣之管道，如非被告提供藥品、製造技術，並表示可
      由其販賣牟利，證人王朝生、李清旺又豈會製造假麻黃鹼
      ，是證人李清旺上開證述應可採信。從而，被告既邀約證
      人王朝生、李清旺以含假麻黃鹼之鼻炎治療劑藥錠，製造
      第四級毒品假麻黃鹼，且除提供製造技術，並積極地對外
      訂購含假麻黃鹼之鼻炎治療劑藥錠，供證人王朝生、李清
      旺製造假麻黃素，另約定事成後，由其販賣牟利，再扣除
      成本，按比例朋分，顯見被告於本件犯行中，居於不可或
      缺之地位，被告與證人王朝生、李清旺就本件製造第四級
      毒品假麻黃鹼之犯行，具犯意聯絡及行為分擔甚明，居於
      共同正犯之地位。不因被告未曾出現於土庫七街處所，實
      際從事製毒之行為，而得為被告有利之認定。至被告曾向
      警方檢舉證人王朝生製造毒品之事實，固有高雄市政府警
      察局三民第二分局98年11月24日高市警三二分偵字第
      09800358 59 號函覆稱：「民眾洪志明確曾向本分局小隊
      長蔡宗霖及刑事警察局南部打擊犯罪中心偵查正蔡志炎提
      供有關王朝生計畫以感冒藥還原製作二級毒品安非他命工
      廠等情資，…」等語（本院卷一第50頁）為證。惟因被告
      事前教導證人王朝生、李清旺製造假麻黃鹼之技術；並約
      定製成之後，由被告販賣牟利朋分，彼此間就製造假麻黃
      素，已有犯意聯絡及行為分擔，業如前述，綜被告確有向
      檢調單位檢舉本案，亦無解於其犯罪之成立。
（五）關於黃偉盛、劉學維是否與被告、證人王朝生、李清旺，
      共同在土庫七街處所製造第四級毒品假麻黃鹼部分：
    1.證人王朝生於警詢、偵訊時供稱：土庫七街製毒工廠是被
      告與其共同出資主導籌備，只有伊與李清旺在該處共同試
      驗提煉假麻黃鹼；黃偉盛、劉學維只有在博愛三路幫忙搬
      東西等語（98年度偵字第10504 號卷第107 頁正反面、第
      312 頁）；復於另案審理中證稱：98年3 月20日被告搬器
      具到博愛三路處所時，先放在客廳後面，之後黃偉盛剛好
      過來，他叫黃偉盛幫他搬，當時他與劉學維已經不好了，
      劉學維會幫忙搬，可能是因為看到黃偉盛幫忙搬，不好意
      思，才幫忙的（本院訴字卷二第181 頁）等語。另證人李
      清旺亦於偵查時稱：土庫七街處所之感冒藥及器具是被告
      拿到博愛三路處所，由伊、王朝生、黃偉盛、阿和搬上博
      愛三路處所，2 天後再由伊與王朝生拿到土庫七街處所（
      98年度偵字第10504 號卷第401 頁）等語。均與證人黃偉
      盛於另案審理中證稱：曾幫忙搬過紙箱，但不知道裡面是
      什麼東西，沒有去過土庫七街處所，亦無幫忙搬東西到土
      庫七街處所；幫忙搬運紙箱到博愛三路處所樓上，是王朝
      生叫伊搬的，劉學維應該有一起搬，是搬到4 樓與5 樓轉
      角空間處（本院卷二第72頁反面至第74 頁 ）等語大致相
      符。從而，黃偉盛、劉學維於98年3 月20 日 在博愛三路
      處所，固曾將被告載去之工具，搬至該址5 樓或4 樓至5
      樓之轉角處放置，惟並未幫忙將製毒器具搬運至土庫七街
      處所，自不能僅以黃偉盛、劉學維曾在博愛三路處，幫忙
      王朝生、李清旺搬運放在紙箱內之製毒器具，即認黃偉盛
      、劉學維與被告、證人王朝生、李清旺在土庫七街處所，
      共同製造第四級毒品假麻黃鹼。
    2.又證人王朝生於另案審理中陳稱：承租土庫七街處所時，
      邀劉學維一同前往，係因劉學維欠伊錢，情誼變得不好，
      故要劉學維繳房租，以此方法逼劉學維還錢等語（本院訴
      字卷二第123 頁）。其中關於劉學維積欠證人王朝生金錢
      部分，核與證人張嘉芬於另案審理中證稱：王世和（即劉
      學維）好像有欠王朝生錢，那段期間他們兩人怪怪的，好
      像陌生人，看房子時他們2 人一起去，但是很尷尬等語（
      本院訴字卷二第169 頁正反）；證人蔡旭明於另案審理中
      證稱：於97年4 月底假釋後，因缺錢而向劉學維借10萬元
      ，劉學維轉向王朝生借，他們2人 事後因為這筆錢不愉快
      ，劉學維向其要這筆錢時，表示係稱王朝生向他要這筆錢
      ，與王朝生為這筆錢鬧得不愉快等語（本院訴字卷二第42
      頁反面至第43頁）；證人即劉學維女友楊雅婷於另案審理
      中證稱：劉學維向伊說曾欠王朝生錢，並為該筆錢爭吵，
      2 人都不講話、不開心等語（本院卷二第36頁正反面）相
      符。則證人王朝生既與劉學維存有金錢債務糾紛，證人王
      朝生要求劉學維出面承租土庫七街處所，並由劉學維負擔
      租金，藉以抵債，實與常情無違。且雖土庫七街處所雖係
      由劉學維以「王世和」名義出面承租，但在無證據證明劉
      學維曾與證人王朝生等人在土庫七街處所，共同製造假麻
      黃鹼下，自不能認為劉學維係共犯。
    3.從而，檢察官認黃偉盛、劉學維與證人王朝生、李清旺及
      被告，共同在土庫七街處所製造第四級毒品假麻黃鹼，尚
      乏積極證據證明，自應為黃偉盛、劉學維有利之認定。
（六）按毒品危害防制條例之立法目的，在防制毒品危害，維護
      國民身心健康（同條例第1 條參照）。該條例第2 條並明
      定所稱毒品，係指具有成癮性、濫用性及對社會危害性之
      麻醉藥品與其製品及影響精神物質與其製品。因此，單純
      含有該等藥品、物質成分者，倘因非可供施用，而無成癮
      性、濫用性及對社會危害性，應不屬該條例所列管之毒品
      。從而製造毒品過程中，若因製造程序尚未完成，而未可
      供施用，仍非屬毒品危害防制條例所指之毒品，其製造之
      行為應僅該當於該條例之製造毒品未遂罪（最高法院99年
      台上字第3666號、99 年 台上字第3231號判決要旨參照）
      。
    1.查本件在土庫七街處所查獲之如附表一編號32所示白色粉
      末2 包，其中編號32-1檢品1 包（假麻黃鹼純度3.92% ）
      及編號32-2檢品1 包（假麻黃鹼純度5.77% ）均為粉末狀
      ，依萃取法流程及其純度研判，應係萃取後之固形物；附
      表一編號27所示液體狀檢品4 桶（假麻黃鹼純度分別為7.
      12% 、9.99% 、7.49% 、16.26%) ，依萃取法流程及其純
      度研判，應係過濾後之液態成品，經簡易加熱蒸乾溶劑成
      為粉末狀（假) 麻黃鹼成品，可直接用以製造甲基安非他
      命，固有法務部調查局98年9 月15日調科壹字第09800477
      100 號函在卷為憑（本院訴字卷一第154 頁）。惟由上開
      函文可知，附表一編號27所示液態檢品4 桶，含假麻黃鹼
      之純度成分不高，其中有純度為7.12％與編號32-2經萃取
      後之固形物（即殘渣）濃度為5.77％，純度相差不大，顯
      然需要再經過萃取或過濾始能獲得較高純度之假麻黃鹼，
      且須經過加熱蒸乾溶劑成粉末狀始能用以製造甲基安非他
      命，應認製造程序尚未完成。
    2.又證人王朝生於另案審理中陳稱：「（被查獲當天，假麻
      黃素製作到何階段？）感冒藥丸放進去容器裡面攪拌，經
      過一小時或壹個半小時，再用真空馬達、真空漏斗以濾紙
      多次過濾其雜質，我們只有過濾一次而已，本來被告是告
      訴我們若藥水裡面有雜質還要再多過濾幾次，我們過濾一
      次後的藥水還有雜質，還需要再過濾，攪拌完後，我們以
      過濾豆漿用的過濾袋過濾一次，再用真空漏斗，以鍋子煮
      ，之後再過濾，總之，就是要反覆的過濾，最後，放在旁
      邊讓它風乾，或放在冰箱讓其結晶後以丙酮洗雜質，之後
      要再看情形，看是否還有雜質，若有的話，則以丙酮將麻
      黃素再過濾。」等語（本院訴字卷二第192 頁反面），足
      證本件尚未完成渠等之製作假麻黃鹼之程序。
    3.從而，應認被告與王朝生、李清旺共同製造第四級毒品假
      麻黃鹼之行為，僅該當於毒品危害防制條例第4 條第6 項
      、第4 項之製造第四級毒品未遂。檢察官認已該當製造第
      四級毒品既遂，容有誤會。
（七）綜上所述，被告與王朝生、李清旺於上開時地，以含假麻
      黃鹼之鼻炎藥錠，共同製造第四級毒品假麻黃鹼未遂之犯
      行，堪以認定，應依法論科。
三、查假麻黃鹼為毒品危害防制條例第2 條第2 項第4 款規定之
    第四級毒品，不得持有、製造。被告著手製造第四級毒品假
    麻黃鹼之行為，尚未製成可直接供製造甲基安非他命之原料
    ，即為警查獲，應認被告所為，係犯毒品危害防制條例第4
    條第6 項、第4 項之製造第四級毒品未遂罪。被告與王朝生
    、李清旺間，就上開犯行，有犯意聯絡及行為分擔，為共同
    正犯，檢察官認黃偉盛、劉學維亦為共犯，容有誤會。查被
    告有事實欄所載之有期徒刑執行完畢紀錄，有臺灣高等法院
    被告前案紀錄表在卷可按，其於有期徒刑之執行完畢後5 年
    內，故意再犯本件有期徒刑以上之罪，為累犯，應依刑法第
    47條第1 項之規定加重其刑。又被告製造第四級毒品未遂之
    行為，應依刑法第25條第2 項之規定減輕其刑，並與前揭加
    重事由，應依法先加後減之。另被告於本院審理中否認犯行
    （本院訴字卷二第269 頁反面第5 行）；於偵查中僅坦承曾
    賣含假麻黃鹼之鼻炎治療劑藥錠給王朝生，並未坦承共同製
    造部分，尚難認有於偵查及審判中自白犯行，自無修正後毒
    品危害防制條例第17條第2 項規定減輕其刑之適用，附此敘
    明。又被告行為時持有第四級毒品並不構成犯罪，併予敘明
    。爰審酌被告為圖不法私利，無視國家禁絕毒品之政策及國
    家經濟基礎、人民生命、身體、財產等法益，竟共同提煉、
    製造安非他命之先驅原料第四級毒品假麻黃鹼，且扣案之假
    麻黃鹼液態半成品數量非微，倘製成假麻黃鹼成品，流入市
    面將戕害人民身心健康、國力甚鉅；再衡以被告係製毒方式
    之教授者及張羅購入含假麻黃鹼之鼻炎治療劑藥錠、化學藥
    品及器材，惡性較重，並考量其犯後態度，暨其等犯罪之動
    機、目的、手段、智識程度況等一切情狀，量處如主文所示
    之刑。
四、沒收
（一）依毒品危害防制條例第18條第1 項前段之規定，應予沒收
      銷燬之毒品及專供製造或施用之器具，以經查獲之第一、
      二級毒品為限。然鑑於第三、四級毒品均係管制藥品，特
      於同條例第11條之1 明定無正當理由，不得擅自持有；第
      18條第1項 後段復規定查獲之第三、四級毒品，無正當理
      由而擅自持有者，沒入銷燬之。從而，依同條例第18條第
      1 項後段應沒入銷燬之毒品，專指查獲施用或持有之第三
      、四級毒品而言；倘係查獲製造、運輸、販賣、意圖販賣
      而持有、以非法方法使人施用、引誘他人施用或轉讓第三
      、四級毒品，既屬同條例相關法條明文規定處罰之犯罪行
      為，即非該條項應依行政程序沒入銷燬之範圍。另同條例
      第19條第1 項所定「供犯罪所用或因犯罪所得之物」，係
      指犯第4 條至第9 條、第12 條 、第13條或第14條第1 項
      、第2 項之罪所用或所得之物，不包括毒品本身在內，是
      尚不得援用此項規定為第三、四級毒品之沒收依據。再同
      條例對於查獲之製造、運輸、販賣、意圖販賣而持有、以
      非法方法使人施用、引誘他人施用及轉讓第三、四級毒品
      之沒收，並無特別規定，如其行為已構成犯罪，則該毒品
      即屬不受法律保護之違禁物，應回歸刑法之適用，依刑法
      第38條第1 項第1 款之規定沒收之，始為適法（最高法院
      95年度台上字第911 號判決意旨參照）。
（二）本件扣案如附表一編號32、27所示之物（不含包裝袋及桶
      子），經檢驗結果均含有第四級毒品假麻黃鹼成分，均屬
      違禁物，不問屬於犯人與否，應依刑法第38條第1 項第1
      款規定，宣告沒收。至送驗耗損部分之部分因已滅失，爰
      不另宣告沒收。至於附表一編號32、27之包裝袋及桶子，
      為被告或共犯王朝生所有，供製造第四級毒品假麻黃鹼所
      用之物，本於共犯責任共同之原則，均應依毒品危害防制
      條例第19條第1 項規定，併予宣告沒收。
（三）附表二編號37所示之感冒藥丸，因可合法持有，並非違禁
      物，且未使用；及附表一編號6 至8 、14、16所示之器具
      ，亦均未使用，均係供預備犯本件犯罪之物，應依刑法第
      38 條 第1 項第2 款，宣告沒收之。
（四）另如附表一編號1 至5 、9 至13、15、17至26、28至30、
      31、33所示之物，為被告或共犯王朝生所有，供製造第四
      級毒品假麻黃鹼所用之物，業經王朝生供述在卷（本院卷
      二第187 頁反面），本於共犯責任共同之原則，均應依毒
      品危害防制條例第19條第1 項規定，併予宣告沒收。
（五）又如附表三編號2 所示之手機0000000000，為被告所有，
      用以為本件製造第四級毒品假麻黃鹼時向藥廠業務員購買
      含假麻黃鹼之鼻炎治療劑藥錠、向化學行購買化學藥品及
      向儀器行購買製毒器具使用，業據被告供承在卷（本院卷
      一第15頁），且有上開門號通訊監察譯文在卷可查，應依
      毒品危害防制條例第19條第1 項規定，宣告沒收。至附表
      一編號34之1 所示之手機0000000000，為證人王朝生所有
      ，用以與被告電話聯絡購買器具、感冒藥，有上開門號通
      訊監察譯文可參，本於共犯責任共同之原則，應依毒品危
      害防制條例第19條第1 項規定，併予宣告沒收。
（六）又如附表一編號34之2 所示之手機1 支，雖為被告李清旺
      所有之物，然係作為其平日與他人聯繫之用；另被告持用
      之0000 000000 號行動電話，依監聽譯文資料，並未顯示
      曾供聯絡製造毒品之用，且被告使用該電話與證人王朝生
      聯絡期間，雙方尚未決意製造毒品；及如附表二所示之物
      （編號37除外）、附表三編號1 所示之物，均因無證據證
      明與本案有直接關係，爰均不諭知沒收。
六、不另為無罪諭知部分（博愛三路處所部分）：
（一）公訴意旨另以：被告洪志明與王朝生、李清旺、黃偉盛（
      由本院另案審理中）及劉學維（通緝中) ，均明知甲基安
      非他命及假麻黃鹼為毒品危害防制條例第2 條第2 項第2
      及4 款所列之第二級及第四級毒品，非經許可，不得非法
      製造，竟共同基於製造第二級毒品甲基安非他命及第四級
      毒品假麻黃鹼之犯意聯絡，於98年間某日，謀議由被告及
      王朝生負責統籌、出資、被告提供原料即含假麻黃鹼之鼻
      炎治療劑藥錠、黃偉盛負責提供或承租房屋，並由被告教
      授王朝生、李清旺、黃偉盛及劉學維等人，製造第二級毒
      品甲基安非他命及第四級毒品假麻黃鹼之技術，隨即由被
      告、劉學維、王朝生、李清旺及黃偉盛等人，以黃偉盛前
      於96年7 月1 日向不知情之蔡美智所承租位於高雄市左營
      區○○○路376 巷1 號之房屋，作為共同製造第二級毒品
      甲基安非他命及第四級毒品假麻黃鹼之場所，並搬運製毒
      原料8 萬顆及並製造毒品所需之器具至上開住處，繳納每
      月租金等事宜既定後，由被告、王朝生、李清旺、黃偉盛
      及劉學維於98年3 月31日前之不詳時間，在上開處所，將
      利用感冒藥提煉製造甲基安非他命之先驅原料即第四級毒
      品假麻黃鹼，再以「紅磷法」進行甲基安非他命製毒程序
      。嗣經法務部調查局南部地區機動工作組、高雄市政府警
      察局新興分局及左營分局等單位所組成專案小組成員於98
      年3 月31日在博愛三路處所查獲如附表二所示之物，因認
      被告此部分亦涉犯製造第四級毒品假麻黃鹼及第二級毒品
      甲基安非他命之罪嫌等語。
（二）按犯罪事實應依證據認定之，無證據不得認定犯罪事實；
      無證據能力、未經合法調查之證據，不得作為判斷之依據
      ；不能證明被告犯罪，應諭知無罪之判決，刑事訴訟法第
      154 條第2 項、第155 條第2 項、第301 條第1 項前段分
      別定有明文。次按認定不利於被告之事實，須依積極證據
      ，苟積極證據不足為不利於被告事實之認定時，即應為有
      利被告之認定（最高法院30年上字第816 號判例參照）。
      又事實之認定，應憑證據，如未能發現相當證據，或證據
      不足以證明，自不能以推測或擬制之方法，為裁判基礎；
      認定犯罪事實，所憑之證據，雖不以直接證據為限，間接
      證據亦包括在內，然無論直接或間接證據，其為訴訟上之
      證明，須於通常一般之人均不致於有所懷疑，而得確信其
      為真實之程度者，始得據之為有罪之認定，倘其證明尚未
      達到此一程度，而有合理性懷疑之存在時，即無從為有罪
      之認定（最高法院40年台上字第86號、76年台上字第4986
      號判例參照）。
（三）公訴人認被告涉嫌共同製造第四級毒品假麻黃鹼及第二級
      毒品甲基安非他命犯行，無非係以被告、共犯王朝生、李
      清旺之供述、98年3 月25日蒐證照片、0000000000、
      0000000000號通訊監察譯文及雙向通聯紀錄、搜索、扣押
      筆錄、扣押物品目錄表、98年度逕搜字第12號卷宗及法務
      部調查局98年6 月12日調科壹字第0980031740 0號鑑定書
      在卷，為其主要論據。
（四）訊據被告否認有何製造第四級毒品假麻黃鹼及製造第二級
      毒品甲基安非命之犯行，辯稱：僅有載運含假麻黃鹼之鼻
      炎治療劑藥錠到博愛三路處所等語。
（五）經查：
    1.法務部調查局南部地區機動工作組、高雄市政府警察局新
      興分局及左營分局等單位所組成專案小組，於98年3 月31
      日在博愛三路處所查獲如附表二所示之物，其中附表二扣
      押物編號17粉末檢品4 包，均含第四級毒品先驅原料第7
      項假麻黃鹼成分，純度87.02%，純質淨重約913.71公克，
      研判該假麻黃鹼粉末係經原料萃取階段所得之液態成品，
      經簡易加熱蒸乾所得；扣押物編號41至43、49液態檢品，
      均檢出純度不一之甲基安非他命及假麻黃鹼成分，其中假
      麻黃鹼為製造甲基安非他命之原料，而甲基安非他命則為
      成品，本案檢品既有成品之檢出，即可認定為已達製造完
      成之階段。該等液態檢品以一般施用甲基安非他命之方式
      燒烤，可使其中甲基安非他命成分氣化，故仍可藉此方式
      吸食甲基安非他命等情，有法務部調查局98年6 月12日調
      科壹字第09800317400 號鑑定書及98年9 月15日調科壹字
      第09 800477170號函各1 份在卷為憑（98年度偵字第
      28962 號卷第4-13頁、本院訴字卷一第42頁至第44頁）。
      依上開函文，固堪認定有人在該處所，以第四級毒品假麻
      黃鹼製造第二級毒品甲基安非他命。惟專案小組人員在博
      愛三路處所查獲上開物品時，共犯王朝生、李清旺已離開
      博愛三路處所，另行在土庫七街處所，以被告提供含假麻
      黃鹼之鼻炎治療劑藥錠製造第四級毒品假麻黃鹼而被查獲
      ，而被告與博愛三路處所之使用人黃偉盛並不熟識，且被
      告持用手機000000 0000 與王朝生之通聯，亦無可證明被
      告有在博愛三路處所製造毒品，則被告有無參與博愛三路
      之製造毒品犯行，即非無疑。
    2.證人楊雅婷固於偵查中證稱：博愛三路處所是黃偉盛租的
      ，伊與王世和（即劉學維）及王朝生住在那裡，但王朝生
      比較少回來。不知道查扣之安非他命成品及器具是何人的
      ，亦沒有親眼看劉學維、李清旺、王朝生他們3 人做，伊
      在4 樓，他們在5 樓。伊是劉學維女友，曾有問過他在做
      何事，他說不要問。曾看到劉學維、李清旺、王朝生從1
      樓走上5 樓，那時伊在1 樓。他們已持續2 、3 個月時間
      ，都關上鐵門就到5 樓去。不知道黃偉盛有無參與，他有
      上去5 樓，但一下子就走了。黃偉盛有幫忙搬藍色桶子及
      箱子，他們4 人都有搬到5 樓。雖曾聞到臭味，並上去看
      過，但不知那是何東西，曾有問劉學維說何人在做那很臭
      的東西，但他叫伊不要問，有聽到黃偉盛、李清旺、王朝
      生、劉學維他們在討論化學的東西等語（98年度偵字第11
      097 號卷第26至29頁）。惟依上開證詞證人楊雅婷對於該
      處5 樓製造毒品之人究竟為何，並未親眼見聞，係屬臆測
      之詞。又證人楊雅婷又於另案審理中證稱：王朝生住在該
      處2 樓，98年3 月前，王朝生很少去博愛三路處所；劉學
      維於98年2 、3 月，在住處5 樓製造第二級毒品安非他命
      ；伊有聞到臭味，並問他在幹嘛，他不說，2 人為此吵好
      幾次架，未看過王朝生在5 樓製造毒品，係在98年3 月看
      過王朝生、劉學維、李清旺、黃偉盛搬藍色桶子及紙箱到
      5 樓，再由王朝生、李清旺搬到他處；未看過王朝生拿毒
      品、毒品原料、或製造毒品的器具給劉學維，不知道王朝
      生有無與劉學維等人在5 樓工作；98年2 、3 月，王朝生
      沒有常去博愛路處所，李清旺更少看到等語（本院訴字卷
      二第31頁至第38頁反面）。因證人楊雅婷證述僅見劉學維
      1 人在博愛三路處所5 樓工作，98年2 、3 月，王朝生、
      李清旺已很少至該處，亦全未提及被告有出現在博愛三路
      處所。則尚難僅依證人楊雅婷偵訊時之證詞，即認定王朝
      生、李清旺在博愛三路以假麻黃鹼製造甲基安非他命，更
      遑論被告參與此部分犯行。
    3.另據法務部調查局南部地區機動工作站99年6 月22日調南
      機緝字第09976022110 號函覆稱：「98年1 月至3 月偵查
      期間，本站於通訊監察及行動蒐證中，並未發現被告購買
      以紅磷法製做安非他命所需之配料及工具之情形，亦未發
      現被告將半成品及毒品搬到其他地址以紅磷法製作之情形
      ；從監聽譯文中亦未發現其他被告談及以紅磷法製作安非
      他命而隱瞞洪員之情形」等語（本院訴字卷二第146 頁）
      ，亦有該函在卷可查。益證並無證據可證明被告於98年間
      ，曾在博愛三路處所製造第四級毒品假麻黃鹼及第二級毒
      品之犯行。
（六）從而，被告是否確在博愛三路處所製造第二級毒品、第四
      級毒品犯行，尚有可疑之處。此外，復查無其他確切證據
      ，足資證明被告確有此部分被訴犯行，則被告被訴此部分
      犯罪，尚屬不能證明。然因檢察官認此部分與上開經本院
      認定有罪部分，具有實質上一罪關係，爰不另為無罪之諭
      知。
據上論斷，應依刑事訴訟法第299 條第1 項前段，毒品危害防制
條例第4 條第4 項、第6 項、第19條第1 項，刑法第11條、第28
條、第47條第1 項、第25條、第38條第1 項第1 款、第2 款，判
決如主文。
本案經檢察官張志杰到庭執行職務。
中    華    民    國    99    年    12    月    10    日
                  刑事第四庭  審判長  法  官
                                      法  官
                                      法  官
以上正本證明與原本無異。
如不服本判決應於收受判決後10日內向本院提出上訴書狀，並應
敘述具體理由。其未敘述上訴理由者，應於上訴期間屆滿後20日
內向本院補提理由書(均須按他造當事人之人數附繕本)「切勿逕
送上級法院」。
                                      書記官  葉玉芬
中    華    民    國    99    年    12    月    10    日
附表一：高雄市楠梓區○○○街250號
 ┌──┬──────┬──┬──┬──────────────────┐
 │編號│名    稱    │單位│數量│備   註                             │
 ├──┼──────┼──┼──┼──────────────────┤
 │1   │冰櫃        │台  │1   │                                    │
 ├──┼──────┼──┼──┼──────────────────┤
 │2   │電磁攪拌器  │台  │7   │含第四級毒品先驅原料假麻黃鹼成分    │
 ├──┼──────┼──┼──┼──────────────────┤
 │3   │燒瓶        │只  │2   │含第四級毒品先驅原料假麻黃鹼成分    │
 ├──┼──────┼──┼──┼──────────────────┤
 │4   │電風扇      │具  │1   │                                    │
 ├──┼──────┼──┼──┼──────────────────┤
 │5   │真空馬達    │具  │3   │                                    │
 ├──┼──────┼──┼──┼──────────────────┤
 │6   │丙酮        │桶  │5   │未使用                              │
 ├──┼──────┼──┼──┼──────────────────┤
 │7   │甲醇        │桶  │4   │未使用                              │
 ├──┼──────┼──┼──┼──────────────────┤
 │8   │二甲苯      │桶  │6   │未使用                              │
 ├──┼──────┼──┼──┼──────────────────┤
 │9   │陶瓷漏斗    │個  │1   │含第四級毒品先驅原料假麻黃鹼成分    │
 ├──┼──────┼──┼──┼──────────────────┤
 │１０  │塑膠過濾漏斗│個  │1   │含第四級毒品先驅原料假麻黃鹼成分    │
 ├──┼──────┼──┼──┼──────────────────┤
 │  │玻璃燒杯    │個  │3   │含第四級毒品先驅原料假麻黃鹼成分    │
 ├──┼──────┼──┼──┼──────────────────┤
 │  │加熱板      │台  │3   │含第四級毒品先驅原料假麻黃鹼成分    │
 ├──┼──────┼──┼──┼──────────────────┤
 │  │鍋子        │個  │9   │含第四級毒品先驅原料假麻黃鹼成分    │
 ├──┼──────┼──┼──┼──────────────────┤
 │  │濾紙        │盒  │3   │未使用                              │
 ├──┼──────┼──┼──┼──────────────────┤
 │  │計時器      │個  │1   │                                    │
 ├──┼──────┼──┼──┼──────────────────┤
 │  │活性碳      │包  │1   │未使用                              │
 ├──┼──────┼──┼──┼──────────────────┤
 │  │鐵盤        │個  │4   │含第四級毒品先驅原料假麻黃鹼成分    │
 ├──┼──────┼──┼──┼──────────────────┤
 │  │防毒面具    │個  │3   │                                    │
 ├──┼──────┼──┼──┼──────────────────┤
 │  │手套        │雙  │2   │含第四級毒品先驅原料假麻黃鹼成分    │
 ├──┼──────┼──┼──┼──────────────────┤
 │  │攪拌器      │支  │4   │                                    │
 ├──┼──────┼──┼──┼──────────────────┤
 │  │過濾袋      │個  │3   │含第四級毒品先驅原料假麻黃鹼成分    │
 ├──┼──────┼──┼──┼──────────────────┤
 │  │量筒        │個  │6   │含第四級毒品先驅原料假麻黃鹼成分    │
 ├──┼──────┼──┼──┼──────────────────┤
 │  │使用過之濾紙│個  │1   │含第四級毒品先驅原料假麻黃鹼成分    │
 ├──┼──────┼──┼──┼──────────────────┤
 │  │鋼杯        │個  │3   │含第四級毒品先驅原料假麻黃鹼成分    │
 ├──┼──────┼──┼──┼──────────────────┤
 │  │塑膠漏斗    │個  │2   │含第四級毒品先驅原料假麻黃鹼成分    │
 ├──┼──────┼──┼──┼──────────────────┤
 │  │電子溫度計  │支  │1   │含第四級毒品先驅原料假麻黃鹼成分    │
 ├──┼──────┼──┼──┼──────────────────┤
 │  │液態半成品  │桶  │4   │含第四級毒品先驅原料假麻黃鹼成分，合│
 │    │            │    │    │計淨重約4 萬4900公克，合計純質淨重約│
 │    │            │    │    │3826.59 公克                        │
 ├──┼──────┼──┼──┼──────────────────┤
 │  │木質攪拌棒  │支  │1   │含第四級毒品先驅原料假麻黃鹼成分    │
 ├──┼──────┼──┼──┼──────────────────┤
 │  │汲筒        │支  │1   │含第四級毒品先驅原料假麻黃鹼成分    │
 ├──┼──────┼──┼──┼──────────────────┤
 │  │木柄濾網    │支  │2   │                                    │
 ├──┼──────┼──┼──┼──────────────────┤
 │  │鍋鏟        │支  │2   │                                    │
 ├──┼──────┼──┼──┼──────────────────┤
 │  │白色粉末    │    │2   │32-1，經檢驗結果含第級毒品先驅原料假│
 │    │            │    │    │麻黃鹼成分，淨重約1 萬4000公克，純度│
 │    │            │    │    │3.92% ，純質淨重約548.80 公 克。    │
 │    │            │    │    │32-2，經檢驗結果含第級毒品先驅原料假│
 │    │            │    │    │麻黃鹼成分，淨重約9500公克，純度    │
 │    │            │    │    │5.77% ，純質淨重約548.15公克。      │
 │    │            │    │    │                                    │
 │    │            │    │    │                                    │
 ├──┼──────┼──┼──┼──────────────────┤
 │  │冰鏟        │支  │1   │含第四級毒品先驅原料假麻黃鹼成分    │
 ├──┼──────┼──┼──┼──────────────────┤
 │之│手機        │支  │1   │門號0000000000                      │
 │1   │            │    │    │                                    │
 ├──┼──────┼──┼──┼──────────────────┤
 │34之│手機        │支  │1   │                                    │
 │2   │            │    │    │                                    │
 └──┴──────┴──┴──┴──────────────────┘
 附表二:高雄市左營區○○○路376巷1號
 ┌──┬──────┬──┬──┬──────────────────┐
 │編號│名    稱    │單位│數量│備   註                             │
 ├──┼──────┼──┼──┼──────────────────┤
 │1   │丙酮        │桶  │2   │                                    │
 ├──┼──────┼──┼──┼──────────────────┤
 │2   │真空馬達    │個  │1   │                                    │
 ├──┼──────┼──┼──┼──────────────────┤
 │3   │電子加熱板  │個  │1   │含第二級毒品甲基安非他命及第四級毒品│
 │    │            │    │    │先驅原料假麻黃鹼成分                │
 ├──┼──────┼──┼──┼──────────────────┤
 │4   │陶瓷漏斗    │個  │2   │含第二級毒品甲基安非他命及碘之成分  │
 ├──┼──────┼──┼──┼──────────────────┤
 │5   │分液漏斗支架│個  │1   │含第三級毒品愷他命及第四級毒品先驅原│
 │    │            │    │    │料假麻黃鹼成分                      │
 ├──┼──────┼──┼──┼──────────────────┤
 │6   │電磁爐      │台  │1   │含第二級毒品甲基安非他命及第四級毒品│
 │    │            │    │    │先驅原料假麻黃鹼成分                │
 ├──┼──────┼──┼──┼──────────────────┤
 │7   │活性炭      │包  │1   │                                    │
 ├──┼──────┼──┼──┼──────────────────┤
 │8   │燒杯        │個  │3   │含第四級毒品先驅原料假麻黃鹼成分    │
 ├──┼──────┼──┼──┼──────────────────┤
 │9   │抽風機      │台  │1   │                                    │
 ├──┼──────┼──┼──┼──────────────────┤
 │１０  │電風扇      │台  │2   │含第二級毒品甲基安非他命及第四級毒品│
 │    │            │    │    │先驅原料假麻黃鹼成分                │
 ├──┼──────┼──┼──┼──────────────────┤
 │  │塑膠量桶    │個  │8   │含第二級毒品甲基安非他命及第四級毒品│
 │    │            │    │    │先驅原料假麻黃鹼成分                │
 ├──┼──────┼──┼──┼──────────────────┤
 │  │鐵盤        │個  │3   │含第二級毒品甲基安非他命及第四級毒品│
 │    │            │    │    │先驅原料假麻黃鹼成分                │
 ├──┼──────┼──┼──┼──────────────────┤
 │  │酒精        │桶  │1   │                                    │
 ├──┼──────┼──┼──┼──────────────────┤
 │  │濾紙        │盒  │2   │                                    │
 ├──┼──────┼──┼──┼──────────────────┤
 │  │PH試紙      │盒  │2   │                                    │
 ├──┼──────┼──┼──┼──────────────────┤
 │  │使用過濾紙  │張  │1   │含第二級毒品甲基安非他命及碘之成分  │
 │    │            │    │    │                                    │
 ├──┼──────┼──┼──┼──────────────────┤
 │  │白色粉末    │包  │4   │含第四級毒品先驅原料假麻黃鹼成分    │
 ├──┼──────┼──┼──┼──────────────────┤
 │  │鋼鍋        │個  │3   │                                    │
 ├──┼──────┼──┼──┼──────────────────┤
 │  │攪拌湯匙    │支  │3   │含第四級毒品先驅原料假麻黃鹼成分    │
 ├──┼──────┼──┼──┼──────────────────┤
 │  │塑膠漏斗    │個  │1   │含第二級毒品甲基安非他命及第四級毒品│
 │    │            │    │    │先驅原料假麻黃鹼成分                │
 ├──┼──────┼──┼──┼──────────────────┤
 │  │鹽酸        │瓶  │3   │                                    │
 ├──┼──────┼──┼──┼──────────────────┤
 │  │硫酸        │瓶  │1   │                                    │
 ├──┼──────┼──┼──┼──────────────────┤
 │  │氫氧化鈉    │瓶  │3   │                                    │
 ├──┼──────┼──┼──┼──────────────────┤
 │  │滴定管      │支  │2   │含第四級毒品先驅原料假麻黃鹼成分    │
 ├──┼──────┼──┼──┼──────────────────┤
 │  │木製攪拌棒  │支  │1   │                                    │
 ├──┼──────┼──┼──┼──────────────────┤
 │  │溫度計      │支  │1   │                                    │
 ├──┼──────┼──┼──┼──────────────────┤
 │  │硫酸鋇      │瓶  │2   │                                    │
 ├──┼──────┼──┼──┼──────────────────┤
 │  │紅磷        │瓶  │1   │                                    │
 ├──┼──────┼──┼──┼──────────────────┤
 │  │碘          │瓶  │1   │                                    │
 ├──┼──────┼──┼──┼──────────────────┤
 │  │醋酸鈉      │瓶  │1   │                                    │
 ├──┼──────┼──┼──┼──────────────────┤
 │  │檸檬酸鈉    │瓶  │1   │                                    │
 ├──┼──────┼──┼──┼──────────────────┤
 │  │冰箱        │台  │2   │含第二級毒品甲基安非他命、第四級毒品│
 │    │            │    │    │先驅原料假麻黃鹼及碘之成分          │
 ├──┼──────┼──┼──┼──────────────────┤
 │  │監視器及電視│台  │2   │                                    │
 ├──┼──────┼──┼──┼──────────────────┤
 │  │脫水機      │台  │1   │含第四級毒品先驅原料假麻黃鹼成分    │
 ├──┼──────┼──┼──┼──────────────────┤
 │  │藥丸絞拌機  │台  │1   │                                    │
 ├──┼──────┼──┼──┼──────────────────┤
 │  │電磁爐      │台  │2   │含第二級毒品甲基安非他命、第四級毒品│
 │    │            │    │    │先驅原料假麻黃鹼及碘之成分          │
 ├──┼──────┼──┼──┼──────────────────┤
 │  │感冒藥丸    │箱  │2   │王朝生所有供製造第四級毒品假麻黃鹼（│
 │    │            │    │    │合計淨重20336 公克，純度20.77 ％，純│
 │    │            │    │    │質淨重4223.79公克，共124瓶）        │
 ├──┼──────┼──┼──┼──────────────────┤
 │  │感冒藥丸空罐│袋  │2   │含第四級毒品先驅原料假麻黃鹼成分    │
 ├──┼──────┼──┼──┼──────────────────┤
 │  │手機        │批  │1   │                                    │
 ├──┼──────┼──┼──┼──────────────────┤
 │  │製造流程筆記│本  │1   │                                    │
 │    │本( 含手抄筆│    │    │                                    │
 │    │記及聯絡電話│    │    │                                    │
 │    │)           │    │    │                                    │
 ├──┼──────┼──┼──┼──────────────────┤
 │  │液態安非他命│罐  │1   │含第二級毒品甲基安非他命、第四級毒品│
 │    │            │    │    │先驅原料假麻黃鹼及碘之成分（毛重1600│
 │    │            │    │    │公克，淨重1300公克，甲基安非他命純度│
 │    │            │    │    │2.42% ，純質淨重約31.46 公克；假麻黃│
 │    │            │    │    │鹼純度39.23%，純質淨重約509.99公克）│
 ├──┼──────┼──┼──┼──────────────────┤
 │  │液態安非他命│盒  │1   │含第二級毒品甲基安非他命、第四級毒品│
 │    │            │    │    │先驅原料假麻黃鹼及碘之成分（毛重1300│
 │    │            │    │    │公克，淨重1200公克，甲基安非他命純度│
 │    │            │    │    │3.08% ，純質淨重約36 .96公克；假麻黃│
 │    │            │    │    │鹼純度50.17%，純質淨重約602.04公克）│
 ├──┼──────┼──┼──┼──────────────────┤
 │  │液態安非他命│罐  │1   │含第二級毒品甲基安非他命、第四級毒品│
 │    │            │    │    │先驅原料假麻黃鹼及碘之成分（毛重800 │
 │    │            │    │    │公克，淨重700 公克，甲基安非他命純度│
 │    │            │    │    │64.11%，純質淨重約44 8.77 公克；假麻│
 │    │            │    │    │黃鹼純度0.5%，純質淨重約3.5 公克）  │
 ├──┼──────┼──┼──┼──────────────────┤
 │  │鐵盤        │個  │4   │含第二級毒品甲基安非他命之成分      │
 ├──┼──────┼──┼──┼──────────────────┤
 │  │黃偉盛大陸通│本  │1   │                                    │
 │    │行證        │    │    │                                    │
 ├──┼──────┼──┼──┼──────────────────┤
 │  │李清旺之中華│張  │1   │                                    │
 │    │電信繳費單  │    │    │                                    │
 ├──┼──────┼──┼──┼──────────────────┤
 │  │保險箱      │個  │1   │                                    │
 ├──┼──────┼──┼──┼──────────────────┤
 │  │1 樓電腦桌旁│批  │1共 │含第二級毒品甲基安非他命及碘之成分( │
 │    │之白色粉末  │    │計8 │編號2 、4 、6)含第二級毒品甲基安非他│
 │    │            │    │包  │命、第四級毒品先驅原料假麻黃鹼及碘之│
 │    │            │    │    │成分( 編號1 、3 、5 、7 及8)        │
 ├──┼──────┼──┼──┼──────────────────┤
 │  │液態安非他命│瓶  │5   │含第二級毒品甲基安非他命、第四級毒品│
 │    │            │    │    │先驅原料假麻黃鹼及碘之成分（編號1 至│
 │    │            │    │    │4 ）                                │
 │    │            │    │    │ 編號1 ，毛重800 公克，淨重700 公 │
 │    │            │    │    │   克，甲基安非他命純度0.5%，純質淨 │
 │    │            │    │    │   重約3.5 公克；假麻黃鹼純度11.72% │
 │    │            │    │    │   ，純質淨重約82.04 公克。         │
 │    │            │    │    │編號2 ，毛重900 公克，淨重800 公克│
 │    │            │    │    │  ，甲基安非他命純度0.5%，純質淨重約│
 │    │            │    │    │  4 公克；假麻黃鹼純度0.4%，純質淨重│
 │    │            │    │    │  約4 公克。                        │
 │    │            │    │    │編號3 ，毛重2800公克，淨重2700公克│
 │    │            │    │    │  ，甲基安非他命純度0.5%，純質淨重約│
 │    │            │    │    │  13.5公克；假麻黃鹼純度0.5%，純質淨│
 │    │            │    │    │  重約13.5公克。                    │
 │    │            │    │    │編號4 ，毛重4600公克，淨重4500公克│
 │    │            │    │    │  ，甲基安非他命純度0.5%，純質淨重約│
 │    │            │    │    │  22.5公克；假麻黃鹼純度0.5%，純質淨│
 │    │            │    │    │  重約22.5公克。                    │
 │    │            │    │    │                                    │
 │    │            │    │    │編號5 ，毛重3500公克，淨重3400公克│
 │    │            │    │    │  ，純度15.30%，純質淨重約520.20公克│
 │    │            │    │    │  。（含假麻黃鹼）                  │
 ├──┼──────┼──┼──┼──────────────────┤
 │  │濾瓶        │個  │2   │含第四級毒品先驅原料假麻黃鹼之成分  │
 ├──┼──────┼──┼──┼──────────────────┤
 │  │分液漏斗    │個  │2   │含第四級毒品先驅原料假麻黃鹼之成分  │
 ├──┼──────┼──┼──┼──────────────────┤
 │  │疑似安非他命│包  │6   │含第四級毒品先驅原料假麻黃鹼之成分( │
 │    │末          │    │    │毛重1145公克，淨重1100公克，純度79.2│
 │    │            │    │    │5%，純質淨重約871.75公克)           │
 ├──┼──────┼──┼──┼──────────────────┤
 │  │印章        │個  │1   │                                    │
 ├──┼──────┼──┼──┼──────────────────┤
 │  │手錶        │個  │7   │                                    │
 └──┴──────┴──┴──┴──────────────────┘
 附表三:洪志明遭扣押之物
 ┌──┬──────┬──┬──┬───────────┐
 │編號│名    稱    │單位│數量│備   註               │
 ├──┼──────┼──┼──┼───────────┤
 │1   │ANYCALL手機 │支  │1   │門號：0000000000      │
 ├──┼──────┼──┼──┼───────────┤
 │2   │NOKIA 手機  │支  │1   │門號：0000000000      │
 └──┴──────┴──┴──┴───────────┘
附錄本判決論罪科刑法條：
毒品危害防制條例第4條
製造、運輸、販賣第一級毒品者，處死刑或無期徒刑；處無期徒
刑者，得併科新臺幣 2 千萬元以下罰金。
製造、運輸、販賣第二級毒品者，處無期徒刑或 7 年以上有期
徒刑，得併科新臺幣 1 千萬元以下罰金。
製造、運輸、販賣第三級毒品者，處 5 年以上有期徒刑，得併
科新臺幣 7 百萬元以下罰金。
製造、運輸、販賣第四級毒品者，處 3 年以上 10 年以下有期
徒刑，得併科新臺幣 3 百萬元以下罰金。
製造、運輸、販賣專供製造或施用毒品之器具者，處 1 年以上
7 年以下有期徒刑，得併科新臺幣 1 百萬元以下罰金。
前五項之未遂犯罰之。

司法院資訊處製作；財團法人民間司法改革基金會備份。
